臺灣高雄地方法院刑事判決　　　　　　　96年度訴字第2468號
公　訴　人　臺灣高雄地方法院檢察署檢察官
被　　　告　甲○○
　　　　　　　　　　　弄7號
上列被告因毒品危害防制條例案件，經檢察官提起公訴（96年度
毒偵字第3841、3909號），本院以簡式審判程序判決如下：
    主  文
甲○○施用第一級毒品，處有期徒刑捌月，減為有期徒刑肆月，
如易科罰金，以新台幣壹仟元折算壹日。扣案第一級毒品海洛因
壹小包（驗前淨重零點零陸伍公克、驗後淨重零點零參伍公克）
，沒收銷燬之。
    事  實
一、甲○○前因施用毒品案件，經本院以95年度毒聲字第200 號
    裁定送觀察、勒戒，因認無繼續施用毒品傾向，於民國95年
    3 月10日釋放出所，並經檢察官以95年度毒偵字第1278號不
    起訴處分確定。詎仍未戒除毒癮，於前述觀察、勒戒執行完
    畢釋放後5 年內，基於施用第一級毒品海洛因之犯意，自95
    年11月13日21時回溯24小時內之某時起至96年3 月30日15時
    7 分回溯24小時內之某時止，在其高雄市○○區○○里○○
    ○路168 巷14弄7 號住處，以約2 至3 日即施用1 次之頻率
    ，持續施用第一級毒品海洛因多次。嗣為警分別於：(1)95年
    11月13日21時許，因甲○○為列管之毒品人口，經通知採尿
    而查獲；(2)96年3 月30日12時50分許，在甲○○上開住處前
    查獲，並扣得甲○○所有供施用之第一級毒品海洛因1 小包
    （驗前淨重0.065 公克、驗後淨重0.035 公克）。
二、案經高雄市政府警察局鼓山分局報請高雄地檢署檢察官偵查
    起訴。
    理  由
一、被告甲○○所犯係死刑、無期徒刑、最輕本刑為3 年以上有
    期徒刑以外之罪，其於準備程序中就前揭被訴事實為有罪之
    陳述，經受命法官告知簡式審判程序之旨，並聽取其與公訴
    人之意見後，本院合議庭裁定由受命法官獨任進行審判程序
    ，合先敘明。
二、上揭犯罪事實，業據被告於本院審理時坦承不諱，且被告歷
    次為警查獲所採之尿液，經送驗結果，確呈嗎啡陽性反應，
    分別有長榮大學95年12月1 日檢體編號0000000 號確認報告
    、高雄市立凱旋醫院96年4 月10日編號A00000000 號濫用藥
    物尿液檢驗報告，暨各該報告之尿液採證檢驗對照表各1 紙
    附卷可稽；又扣得被告持有疑似海洛因粉末1 小包（驗前淨
    重0.065 公克、驗後淨重0.035 公克），經送上開醫院鑑定
    結果，確呈第一級毒品海洛因陽性反應，有該醫院96年4 月
    16日高市凱醫驗字第3835號濫用藥物成品檢驗鑑定書1 份在
    卷可佐，足徵被告之自白與事實相符，堪以採信。是本案事
    證明確，被告施用第一級毒品海洛因之犯行，洵堪認定。
三、按觀察、勒戒或強制戒治執行完畢釋放後，5 年內再犯毒品
    危害防制條例第10條施用毒品之罪者，應依法追訴，毒品危
    害防制條例第23條第2 項定有明文。被告前因施用毒品案件
    ，經如前揭事實欄所載送觀察、勒戒，於95年3 月10日執行
    完畢釋放等情，有本院院內索引卡紀錄表、臺灣高等法院被
    告前案紀錄表各1 份在卷可憑，被告於前述強制戒治執行完
    畢釋放後5 年內，再犯本件施用第一級毒品之罪，參照上開
    規定，自應予追訴、處罰。
四、核被告所為，係犯毒品危害防制條例第10條第1 項之施用第
    一級毒品罪。其持有第一級毒品海洛因之低度行為，為其施
    用之高度行為所吸收，不另論罪。被告施用第一級毒品海洛
    因之行為固有多次，惟查其施用頻率係約2 至3 日即施用1
    次，施用期間別無中斷情事，足認其具有毒品之成癮性，且
    於密切接近之時間反覆持續施用毒品，參酌毒品危害防制條
    例第10條規定之施用毒品罪，具有因毒品成癮而反覆施用之
    性質，構成要件本質上含有「習慣性」反覆為施用行為之意
    涵（即學理上所稱之集合犯），應認將被告多次施用第一級
    毒品海洛因之犯行，評價為集合犯，論以一罪，較符社會通
    念。爰審酌被告前因施用毒品案件，經施以觀察、勒戒後，
    仍再犯本件施用毒品之罪，足見其戒絕毒癮之意志不堅，本
    不宜寬貸，惟念其犯後坦承犯行，態度良好，及施用毒品乃
    戕害自身健康，尚未直接危害他人，反社會性不高等一切情
    狀，量處如主文所示之刑，以資懲儆。又被告犯罪時間係在
    96年4 月24日之前，合於減刑條件，爰併依中華民國九十六
    年罪犯減刑條例第2 條第1 項第3 款、第9 條之規定，減其
    宣告刑，並諭知易科罰金之折算標準。至扣案粉末1 小包，
    經鑑定確含海洛因成分，業如前述，其包裝袋因與其上殘留
    之毒品難以析離，均應依毒品危害防制條例第18條第1 項前
    段規定，不論屬於被告所有與否，宣告沒收銷燬之；至送鑑
    耗用之海洛因既已滅失，自無庸再予宣告沒收銷燬。
據上論斷，應依刑事訴訟法第299 條第1 項前段、第273 條之1
第1 項，毒品危害防制條例第10條第1 項、第18條第1 項前段，
中華民國九十六年罪犯減刑條例第2 條第1 項第3 款、第7 條、
第9 條，刑法第41條第1 項前段，判決如主文。
本案經檢察官乙○○到庭執行職務。
中　　華　　民　　國　　96　　年　　7 　　月　　31　　日
                  刑事第十五庭  法　官  周宛瑩
以上正本證明與原本無異。
如不服本判決，應於判決送達後10日內，向本院提出上訴狀。
中　　華　　民　　國　　96　　年　　8 　　月　　1 　　日
                                書記官  彭帥雄
附錄論罪法條：
毒品危害防制條例第10條
施用第一級毒品者，處6 月以上5 年以下有期徒刑。
施用第二級毒品者，處3 年以下有期徒刑。
